臺灣苗栗地方法院刑事判決
111年度訴字第133號
公  訴  人  臺灣苗栗地方檢察署檢察官
被      告  徐福泉



上列被告因毒品危害防制條例案件，經檢察官提起公訴（111年
度偵字第1611號），因被告於本院準備程序中，就被訴事實為有
罪之陳述，經告以簡式審判程序意旨，並聽取公訴人及被告之意
見後，由本院合議庭裁定由受命法官獨任依簡式審判程序審理，
本院判決如下：
    主      文
徐福泉持有第二級毒品純質淨重二十公克以上，累犯，處有期徒
刑柒月。
扣案如附表編號1至5所示之物（含外包裝袋伍只），均沒收銷燬
。
    事實及理由
一、本案被告徐福泉所犯係死刑、無期徒刑、最輕本刑為3年以
    上有期徒刑以外之罪，且非高等法院管轄第一審案件之罪，
    其於本院準備程序中就被訴事實為有罪之陳述，由本院合議
    庭依刑事訴訟法第273條之1第1項之規定，裁定由受命法官
    獨任以簡式審判程序加以審理，且依同法第273條之2、第15
    9條第2項規定，不適用傳聞法則有關限制證據能力之相關規
    定；另依同法第310條之2準用同法第454條之規定，得製作
    略式判決書，如認定之犯罪事實、證據及應適用之法條，與
    起訴書之記載相同者，得引用之，合先敘明。
二、本案除證據部分另補充「被告徐福泉於本院準備程序中及審
    理時之自白、臺灣高等法院被告前案紀錄表」外，其餘犯罪
    事實及證據均引用起訴書之記載（如附件）。 
三、論罪科刑：　
　㈠按我國刑法採刑罰與保安處分雙軌制，是若被告初次施用毒
    品並同時持有逾法定數量毒品時，由於觀察勒戒、強制戒治
    性質上係屬保安處分，與刑罰性質不同，故針對同一犯行併
    予諭知刑罰及保安處分者自無不可（例如對竊盜慣犯同時宣
    告強制工作），且此時持有逾法定數量毒品行為之不法內涵
    已非嗣經不起訴處分之施用毒品行為所得涵蓋，故法院除應
    就被告所為論以持有逾法定數量毒品罪刑外，另應就施用毒
    品犯行部分裁定令入勒戒處所施以觀察勒戒，此亦為刑罰與
    保安處分雙軌制之使然，並無違反一事不二罰原則（最高法
    院107年度台上字第3919號判決要旨參照）。本案被告徐福
    泉施用毒品部分，雖經檢察官另向本院聲請對被告徐福泉送
    觀察、勒戒（本院111年度毒聲字第141號裁定），然依上開
    最高法院判決要旨說明，不影響被告本案犯行之成立，合先
    說明。　
  ㈡核被告徐福泉所為，係犯毒品危害防制條例第11條第4項之持
    有第二級毒品純質淨重20公克以上罪。
　㈢累犯
　　查被告徐福泉有下列構成累犯之前科紀錄：①因竊盜案件，
    經臺灣臺中地方法院已107年度易字第1790號判決，判處有
    期徒刑4月，再經臺灣高等法院臺中分院以107年度上易字第
    1512號判決上訴駁回確定。②因施用第二級毒品案件，經本
    院以107年度苗簡字第1465號判決，判處有期徒刑6月確定。
    嗣上開①②案件，經臺灣高等法院臺中分院以108年度聲字第1
    152號裁定，定應執行有期徒刑9月確定，指揮書執畢日期為
    109年3月12日。③因施用第一級毒品案件，經臺灣新竹地方
    法院以108年度訴字第705號判決，判處有期徒刑10月確定，
    自109年3月13日起接續執行，於109年10月12日因縮短刑期
    假釋出監，於109年12月27日假釋期滿未經撤銷，視為執行
    完畢，有卷附臺灣高等法院被告前案紀錄表在卷可按，被告
    於徒刑執行完畢後5年內，故意犯本件有期徒刑以上之罪，
    為累犯。本院依司法院釋字第775號解釋意旨，審酌被告前
    因犯罪而經徒刑執行完畢後，理應產生警惕作用，能因此自
    我控管，不再觸犯有期徒刑以上之罪，卻於執行完畢後便故
    意再犯本案之罪，足見被告有其特別惡性，且前罪之徒刑執
    行無成效，對於刑罰之反應力顯然薄弱，且依被告本案所犯
    情節，因累犯加重其最低本刑，尚無司法院釋字第775號解
    釋所謂加重最低本刑致生行為人所受之刑罰超過其所應負擔
    罪責之情形（最高法院109年度台上字第51號、第247號、第
    518號、第691號等判決意旨參照）。從而，本院認有必要依
    刑法第47條第1項之規定，加重其刑。 
　㈣爰以行為人之責任為基礎，審酌被告徐福泉明知毒品戕害人
    體身心健康，猶漠視法令持有第二級毒品純質淨重超過20公
    克以上，所為極易助長毒品流通，對社會秩序產生不良影響
    ，應予非難；參以其犯後坦承犯行，兼衡其向本院自述教育
    程度為高中肄業，目前從事建築水泥，日薪約新臺幣2,200
    元，未婚亦無小孩，家中有母親（見本院卷第50頁），暨其
    犯罪之動機、目的及手段、持有毒品數量等一切情狀，爰量
    處如主文所示之刑，以資懲儆。
四、沒收部分：　　
  ㈠扣案如附表編號1至5所示之物，經送鑑定結果均檢出第二級
    毒品甲基安非他命成分（純度67％，總純質淨重40.4106公克
    ），有衛生福利部草屯療養院110年12月1日草療鑑字第1101
    200005號、第0000000000號鑑驗書各1份在卷足憑，均應依
    毒品危害防制條例第18條第1項前段規定沒收銷燬。又盛裝
    上開毒品之外包裝袋共5只，以目前採行之鑑驗方式，包裝
    袋內仍會殘留微量毒品，而無法將之完全析離，故應一併與
    所盛裝之第二級毒品併予沒收銷燬。至送驗耗損部分之毒品
    因已滅失，爰不併為沒收銷燬，併此敘明。
　㈡另扣案之安非他命吸食器1組、玻璃頭3個、電子磅秤1台、夾
    鏈袋1包，與本案持有犯行無涉，本院毋庸另為沒收之諭知
    ，附此敘明。　
據上論斷，應依刑事訴訟法第273條之1第1項、第310條之2、第4
54條第2項、第284條之1、第299條第1項前段，毒品危害防制條
例第11條第4項、第18條第1項前段，刑法第11條前段、第47條第
1項，判決如主文。
本案經檢察官劉偉誠、蔡明峰提起公訴，檢察官吳宛真到庭執行
職務。
中　　華　　民　　國　　111 　年　　4 　　月　　28　　日
　　　　　　　　　刑事第一庭  法　官　柳章峰
以上正本證明與原本無異。　　　　　　　　　　　　　　　　如不服本判決應於收受判決後20日內向本院提出上訴書狀，並應敘述具體理由。其未敘述上訴理由者，應於上訴期間屆滿後20日內向本院補提理由書(均須按他造當事人之人數附繕本)「切勿逕送上級法院」。
                　　　　　　　書記官　王祥鑫　　　
中　　華　　民　　國　　111 　年　　4 　　月　　28　　日
附表：
編號 檢品編號 送驗前淨重 （公克） 驗餘淨重 （公克） 鑑定結果 1 B0000000 0.1564 0.1388 甲基安非他命 2 B0000000 9.5220 9.5001 甲基安非他命 3 B0000000 0.3214 0.3032 甲基安非他命 4 B0000000 17.4849 17.4546 甲基安非他命 5 B0000000 32.8297 32.7153 甲基安非他命 
附錄本案論罪科刑法條全文：毒品危害防制條例第11條持有第一級毒品者，處3年以下有期徒刑、拘役或新臺幣30萬元以下罰金。持有第二級毒品者，處2年以下有期徒刑、拘役或新臺幣20萬元以下罰金。持有第一級毒品純質淨重十公克以上者，處1年以上7年以下有期徒刑，得併科新臺幣1百萬元以下罰金。持有第二級毒品純質淨重二十公克以上者，處6月以上5年以下有期徒刑，得併科新臺幣70萬元以下罰金。持有第三級毒品純質淨重五公克以上者，處2年以下有期徒刑，得併科新臺幣20萬元以下罰金。持有第四級毒品純質淨重五公克以上者，處1年以下有期徒刑，得併科新臺幣10萬元以下罰金。持有專供製造或施用第一級、第二級毒品之器具者，處1年以下有期徒刑、拘役或新臺幣10萬元以下罰金。